# 权益法转成本法，收购净资产为负的公司

提问人：念无 时间：2019-11-11 06:30:24
各位老师好，实务中遇到个问题，我们公司原来投资了一个公司 A，投资款400 万占 49%，后来被投资公司一直亏损，我们账面长投金额减计为 0 了，现在被投资公司的控股方 B公司要把剩余的 51%以 1 元的价格卖给我们，现在 A 公司账面所有者权益为-1000 万（同公允价值），因为初始投资的400 万前面已经通过损益调整科目全部冲减了，我现在的疑问是权益法转成本法后，合并报表层面要确认的商誉是 1000 呢还是 1400 万呢？
下面的分录，各位老师看下是否正确
1 、初始投资
借：长期股权投资-成本 400
贷：银行 400
2 、损益变动
借：投资收益 400
贷：长期股权投资-损益变动 400
3 、购买日
借：长期股权投资 1
贷：银行 1
借：长期股权投资-损益调整 400
贷：长期股权投资-成本 400
4 、合并报表
借：子公司所有者权益 -1000
借：商誉 1001
贷：长期股权投资 1

回答人：chenyiwei
合并报表层面的商誉金额 = 原持有股权于购买日的公允价值（ 0 ）+ 本次取得 51% 股权的成本（ 1 元，近似为零）-购买日可辨认净资产公允价值（-1000 万）=1000 万元。